臺灣臺中地方法院刑事判決
111年度原交易字第42號
公  訴  人  臺灣臺中地方檢察署檢察官
被      告  李艾聖


指定辯護人  本院公設辯護人梁乃莉
上列被告因公共危險案件，經檢察官提起公訴（111年度速偵字
第3012號），本院判決如下：
    主      文
李艾聖駕駛動力交通工具，吐氣所含酒精濃度達每公升零點二五
毫克以上，處有期徒刑柒月。
    事      實
一、李艾聖自民國111年7月3日下午3時許起至同日下午6時許止
    ，在臺中市大雅區之超商內，飲用啤酒後，仍於同日晚間8
    時25分前某時許，騎乘車牌號碼000-000號普通重型機車上
    路。嗣於同日晚間8時25分許，行經至臺中市○○區○○路000○0
    號前時，因行駛不穩，為巡邏員警攔檢後，發現其全身酒味
    ，經警測得李艾聖之吐氣酒精濃度達每公升0.93毫克而查獲
    。
二、案經臺中市政府警察局大雅分局報告臺灣臺中地方檢察署檢
    察官偵查起訴。
　　理       由
一、認定犯罪事實所憑之證據及理由：
　㈠訊據被告李艾聖於本院審理程序中坦承酒後駕車之犯行不諱
    ，並有員警職務報告、臺中市政府警察局大雅分局當事人酒
    精測定紀錄表、臺中市政府警察局大雅分局取締酒後駕車案
    件檢核表、臺中市政府警察局大雅分局酒駕源頭管制分析表
    各1份及臺中市政府警察局舉發違反道路交通管理事件通知
    單2份等件在卷可佐，足認被告具任意性之自白與事實相符
    。
　㈡本案事證明確，被告上揭犯行堪以認定，應依法論科。　　
二、論罪科刑：
　㈠核被告所為，係犯刑法第185條之3第1項第1款吐氣所含酒精
    濃度達每公升0.25毫克以上而駕駛動力交通工具罪。
　㈡被告前於110年間，因酒後駕車之公共危險案件，經本院以11
    0年度豐原交簡字第43號判決判處有期徒刑5月，併科罰金新
    臺幣（下同）3萬元確定，徒刑部分於110年8月26日易科罰
    金執行完畢等情，有卷附臺灣高等法院被告前案紀錄表在卷
    可按（見本院卷第15至20頁），並經檢察官於補充理由書載
    明被告上開構成累犯之事實，及請依刑法第47條第1項規定
    裁量是否加重其刑，並指出刑案資料查註紀錄表、110年度
    豐原交簡字第43號判決等件作為證明方法（見本院卷第35至
    42頁），堪信為真實。查被告於受有期徒刑執行完畢後5年
    內，故意再犯本案有期徒刑以上之罪，為累犯，本院參酌司
    法院釋字第775號解釋意旨，考量被告所犯前案與本案同屬
    酒後駕車之公共危險案件，且被告於前案執行完畢後，未能
    知所警惕並自我控管，故意再為本案犯行，因認檢察官主張
    前開有期徒刑之執行對被告未生警惕作用，足見被告對刑罰
    之反應力薄弱，而有依累犯規定加重其刑之必要等語，應屬
    有據，爰依刑法第47條第1項之規定，加重其刑。
　㈢爰審酌被告於104、105、110年間均有因酒後駕車之公共危險
    案件經法院判處罪刑而執行完畢之前科紀錄（構成累犯部分
    前已加重其刑，敘述如前㈡，不再重複評價），其明知酒精
    成分對人之意識能力具有不良影響，酒後駕車對一般往來之
    公眾及駕駛人自身皆具有高度危險性，既漠視自己安危，尤
    罔顧公眾危險，明知自己飲酒後，精神狀況已受相當影響，
    僅圖一己往來交通之便，率爾駕車上路，且吐氣酒精濃度已
    高達每公升0.93毫克，顯危及自身暨其他道路使用人之人身
    安全，行為殊值非難，幸及時為警攔查而未釀成實害，另考
    量被告於本院審理時自陳之教育程度、職業、家庭經濟狀況
    （見本院卷第101頁），及於犯後坦承犯行等一切情狀，量
    處如主文所示之刑，以示懲儆。
據上論斷，應依刑事訴訟法第299條第1項前段，判決如主文。
本案經檢察官楊順淑提起公訴，檢察官王宜璇到庭執行職務。 
中　　華　　民　　國　　111 　年　　11　　月　　30　　日
                 刑事第十七庭   法  官  郭韶旻
以上正本證明與原本無異。
如不服本判決應於收受送達後20日內向本院提出上訴書狀，並應
敘述具體理由；其未敘述上訴理由者，應於上訴期間屆滿後20日
內向本院補提理由書（均須按他造當事人之人數附繕本）「切勿
逕送上級法院」。
　　　　                        書記官  許采婕
中　　華　　民　　國　　111 　年　　11　　月　　30　　日
附錄本判決論罪法條：
中華民國刑法第185條之3
駕駛動力交通工具而有下列情形之一者，處三年以下有期徒刑，
得併科三十萬元以下罰金：
一、吐氣所含酒精濃度達每公升零點二五毫克或血液中酒精濃度
達百分之零點零五以上。
二、有前款以外之其他情事足認服用酒類或其他相類之物，致不
能安全駕駛。
三、服用毒品、麻醉藥品或其他相類之物，致不能安全駕駛。
因而致人於死者，處三年以上十年以下有期徒刑，得併科二百萬
元以下罰金；致重傷者，處一年以上七年以下有期徒刑，得併科
一百萬元以下罰金。
曾犯本條或陸海空軍刑法第五十四條之罪，經有罪判決確定或經
緩起訴處分確定，於十年內再犯第一項之罪因而致人於死者，處
無期徒刑或五年以上有期徒刑，得併科三百萬元以下罰金；致重
傷者，處三年以上十年以下有期徒刑，得併科二百萬元以下罰金
。